【裁判字號】    87,易,622
【裁判日期】    890815
【裁判案由】    侵占
【裁判全文】
臺灣基隆地方法院刑事判決                          八十七年度易字第六二二號
    公  訴  人  臺灣基隆地方法院檢察署檢察官
    被      告  丙○○
右列被告因侵占案件，經檢察官提起公訴（八十六年度偵字第五四三八），本院判決
如左：
    主  文
丙○○無罪。
    理  由
一、公訴意旨略以：被告丙○○與乙○○（通緝中，由本院另行審結）基於犯意之聯
    絡，緣乙○○出生於泰國，於民國八十六年八月八日，泰國人ASKHA BUATHIP與
    KAJAT ASMRIT等二人委託乙○○、丙○○匯款新台幣（下同）八萬五千六百八十
    元回泰國，與二名泰國人親友，詎丙○○、乙○○二人竟予侵占入己，嗣該二名
    泰國人於八十六年十二月五日打電話回泰國詢問，始知上開款項業經丙○○、乙○○二人侵占。因認被告丙○○與乙○○所犯刑法第三百三十五條第一項之侵占
    罪，有犯意聯絡及行為分擔，為共同正犯云云。
二、按犯罪事實應依證據認定之，無證據不得推定其犯罪事實，刑事訴訟法第一百五
    十四條定有明文。而所謂證據，係指足以證明被告確有犯罪行為之積極證據而言
    ，該項證據須適於為被告犯罪之證明者，始得採為斷罪之資料（最高法院六十九
    年臺上字第四九一三號判例參照）。又告訴人之告訴，係以使被告受刑事訴追為
    目的，是其陳述是否與事實相符，仍應調查其他證據以資審認（最高法院五十二
    年台上字第一三○○號判例參照）。公訴人認被告丙○○有與乙○○共同將受泰
    國人ASKHA BUATHIP 與KAJAT ASMRIT委託匯款之八萬五千六百八十元予以侵占之
    情事，係以告訴代理人甲○○之指訴及被告與乙○○分別書寫之估價單為其論據
    。
三、訊據被告丙○○矢口否認有侵占行為，辯稱乙○○僱用伊在攏通行工作，伊不懂
    泰文，並未受泰國人之委託匯款等語。經查：（一）同案被告乙○○出生於泰國
    ，係攏通行即攏通泰味美食之負責人，僱用被告丙○○在攏通行工作，有戶籍謄
    本及中央健康保險局台北分局投保單位保費計算明細表附卷可稽，告訴代理人甲○○指泰國人ASKHA BUATHIP 、KAJAT ASMRIT委託被告丙○○與乙○○匯款，然
    為被告丙○○所否認，且甲○○於本院調查時稱二位泰國人與乙○○係以泰語交
    談（見本院八十九年五月十八日訊問筆錄），則被告丙○○是否知悉其等談話內
    容，顯有疑問，縱或知悉，亦不足認定被告丙○○同意為該二位泰國人匯款，自
    不得僅依告訴人之片面指訴，遽認被告丙○○有與乙○○共同受泰國人之委託代
    為匯款。況甲○○於警訊時陳稱：「‧‧‧他們（即泰國人ASKHABU ATHIP 與KA
    JAT ASMRIT）指稱於今（86）年八月八日，將新台幣捌萬伍仟陸佰捌拾元，在攏
    通泰味美食（基隆市六堵工業區○○路一九四號）交給丙○○，丙○○清點之後
    ，再將錢交給乙○○，委託曾、李二人將錢寄回泰國‧‧‧」，於本院調查時並
    稱被告丙○○點錢後，由同案被告乙○○開估價單等情（見本院八十八年四月十
    九日訊問筆錄），是依告訴代理人甲○○所述，被告丙○○僅清點款項而已，於
    清點完畢即將款項交付乙○○，被告丙○○既係乙○○僱用之員工，依乙○○之
    指示行事，並不悖常情，此只有清點款項之行為，與有無侵占，並無關聯，尚難
    徒以被告丙○○清點款項即認被告有與乙○○共同侵占情事。至告訴代理人甲○○所提出之估價單四紙並非被告丙○○所出具，其內容亦無從證明被告丙○○確
    有侵占之行為，上開估價單自不足為不利被告之證明。（二）此外，復查無其他
    積極證據足資證明被告丙○○與乙○○間有犯意聯絡或行為分擔，究不能僅因其
    清點款項，即推定被告丙○○與乙○○有共犯關係，實難遽令被告丙○○負共同
    侵占罪責，爰為無罪判決之諭知。
據上論斷，應依刑事訴訟法第三百零一條第一項，判決如主文。
本案經檢察官周啟勇到庭執行職務。
中      華      民      國      八十九      年      八    月    十五    日
                                臺灣基隆地方法院刑事第二庭
                                        法  官  陳  湘  琳
右正本證明與原本無異。
對於本件判決如有不服，應於收受送達後十日內，向本院提出上訴書狀，上訴於臺灣
高等法院，並按他造當事人之人數附具繕本。
                                        書記官  李  姿  穎
中      華      民      國      八十九      年      八    月    十七    日
如不服本判決，應於送達後十日內，向本院提出上訴狀。


司法院資訊處製作；財團法人民間司法改革基金會備份。
